Inventaris van het archief van het Kabinet des Konings, (1814) 1841-1897
Nationaal Archief, Den Haag
- Niet-geheim archief, I
  - Verbaal: wetten, Koninklijke besluiten, kabinetsbrieven, 1841-1897; 1-3500; 3500 pakken
    - 1888 maart 16 - 21, 2829
    - 1888 maart 22 - 26, 2830
    - 1888 maart 27 - 31, 2831
    - 1888 april 1 - 7, 2832
    - 1888 april 8 - 13, 2833
    - 1888 april 14 - 18, 2834
    - 1888 april 19 - 25, 2835
    - 1888 april 26 - 30, 2836
    - 1888 mei 1 - 6, 2837
    - 1888 mei 7 - 15, 2838
    - 1888 mei 16 - 24, 2839
    - 1888 mei 25 - 31, 2840
    - 1888 juni 1 - 6, 2841
    - 1888 juni 7 - 11, 2842
    - 1888 juni 12 - 17, 2843
    - 1888 juni 18 - 23, 2844
    - 1888 juni 24 - 30, 2845
    - 1888 juli 1 - 6, 2846
    - 1888 juli 7 - 12, 2847
    - 1888 juli 13 - 18, 2848
    - 1888 juli 19 - 25, 2849
    - 1888 juli 26 - 31, 2850
    - 1888 augustus 1 - 6, 2851
    - 1888 augustus 7 - 11, 2852
    - 1888 augustus 12 - 16, 2853
    - 1888 augustus 17 - 24, 2854
    - 1888 augustus 25 - 31, 2855
    - 1888 september 1 - 6, 2856
    - 1888 september 7 - 12, 2857
    - 1888 september 13 - 20, 2858
    - 1888 september 21 - 30, 2859
    - 1888 oktober 1 - 6, 2860
    - 1888 oktober 7 - 12, 2861
    - 1888 oktober 13 - 18, 2862
    - 1888 oktober 19 - 24, 2863
    - 1888 oktober 25 - 31, 2864
    - 1888 november 1 - 7, 2865
    - 1888 november 8 - 15, 2866
    - 1888 november 16 - 23, 2867
    - 1888 november 24 - 30, 2868
    - 1888 december 1 - 6, 2869
    - 1888 december 7 - 11, 2870
    - 1888 december 12 - 18, 2871
    - 1888 december 19 - 25, 2872
    - 1888 december 26 - 31, 2873
    - 1889 januari 1 - 6, 2874
    - 1889 januari 7 - 13, 2875
    - 1889 januari 14 - 19, 2876
    - 1889 januari 20 - 25, 2877
    - 1889 januari 26 - 31, 2878
    - 1889 februari 1 - 6, 2879
    - 1889 februari 7 - 12, 2880
    - 1889 februari 13 - 28, 2881
    - 1889 maart 1 - 31, 2882
    - 1889 april 1 - 5, 2883
    - 1889 april 6, 2884
    - 1889 april 7 - 8, 2885
    - 1889 april 9, 2886
    - 1889 april 10 - 11, 2887
    - 1889 april 12 - 14, 2888
    - 1889 april 15 - 18, 2889
    - 1889 april 19 - 24, 2890
    - 1889 april 25 - 30, 2891
    - 1889 mei 1 - 6, 2892
    - 1889 mei 7 - 11, 2893
    - 1889 mei 12 - 18, 2894
    - 1889 mei 19 - 25, 2895
    - 1889 mei 26 - 31, 2896
    - 1889 juni 1 - 6, 2897
    - 1889 juni 7 - 11, 2898
    - 1889 juni 12 - 17, 2899
    - 1889 juni 18 - 23, 2900
    - 1889 juni 24 - 30, 2901
    - 1889 juli 1 - 7, 2902
    - 1889 juli 8 - 11, 2903
    - 1889 juli 12 - 17, 2904
    - 1889 juli 18 - 24, 2905
    - 1889 juli 25 - 31, 2906
    - 1889 augustus 1 - 6, 2907
    - 1889 augustus 7 - 11, 2908
    - 1889 augustus 12 - 19, 2909
    - 1889 augustus 20 - 25, 2910
    - 1889 augustus 26 - 31, 2911
    - 1889 september 1 - 6, 2912
    - 1889 september 7 - 12, 2913
    - 1889 september 13 - 18, 2914
    - 1889 september 19 - 24, 2915
    - 1889 september 25 - 30, 2916
    - 1889 oktober 1 - 8, 2917
    - 1889 oktober 9 - 13, 2918
    - 1889 oktober 14 - 19, 2919
    - 1889 oktober 20 - 26, 2920
    - 1889 oktober 27 - 31, 2921
    - 1889 november 1 - 6, 2922
    - 1889 november 7 - 12, 2923
    - 1889 november 13 - 18, 2924
    - 1889 november 19 - 23, 2925
    - 1889 november 24 - 30, 2926
    - 1889 december 1 - 7, 2927
    - 1889 december 8 - 12, 2928
    - 1889 december 13 - 18, 2929
    - 1889 december 19 - 25, 2930
    - 1889 december 26 - 31, 2931
    - 1890 januari 1 - 9, 2932
    - 1890 januari 10 - 18, 2933
    - 1890 januari 19 - 23, 2934
    - 1890 januari 24 - 31, 2935
    - 1890 februari 1 - 6, 2936
    - 1890 februari 7 - 11, 2937
    - 1890 februari 12 - 17, 2938
    - 1890 februari 18 - 22, 2939
    - 1890 februari 23 - 28, 2940
    - 1890 maart 1 - 6, 2941
    - 1890 maart 7 - 11, 2942
    - 1890 maart 12 - 16, 2943
    - 1890 maart 17 - 21, 2944
    - 1890 maart 22 - 26, 2945
    - 1890 maart 27 - 31, 2946
    - 1890 april 1 - 5, 2947
    - 1890 april 6 - 11, 2948
    - 1890 april 12 - 15, 2949
    - 1890 april 16 - 19, 2950
    - 1890 april 20 - 24, 2951
    - 1890 april 25 - 30, 2952
    - 1890 mei 1 - 4, 2953
    - 1890 mei 5 - 9, 2954
    - 1890 mei 10 - 15, 2955
    - 1890 mei 16 - 22, 2956
    - 1890 mei 23 - 26, 2957
    - 1890 mei 27 - 31, 2958
    - 1890 juni 1 - 6, 2959
    - 1890 juni 7 - 11, 2960
    - 1890 juni 12 - 16, 2961
    - 1890 juni 17 - 22, 2962
    - 1890 juni 22 - 26, 2963
    - 1890 juni 27 - 30, 2964
    - 1890 juli 1 - 5, 2965
    - 1890 juli 6 - 11, 2966
    - 1890 juli 12 - 16, 2967
    - 1890 juli 17 - 20, 2968
    - 1890 juli 21 - 25, 2969
    - 1890 juli 26 - 31, 2970
    - 1890 augustus 1 - 6, 2971
    - 1890 augustus 7 - 11, 2972
    - 1890 augustus 12 - 16, 2973
    - 1890 augustus 17 - 22, 2974
    - 1890 augustus 23 - 26, 2975
    - 1890 augustus 27 - 31, 2976
    - 1890 september 1 - 6, 2977
    - 1890 september 7 - 11, 2978
    - 1890 september 12 - 16, 2979
    - 1890 september 17 - 21, 2980
    - 1890 september 22 - 30, 2981
    - 1890 oktober 1 - 29, 2982
    - 1890 oktober 30, 2983
    - 1890 oktober 31, 2984
    - 1890 november 1 - 3, 2985
    - 1890 november 4, 2986
    - 1890 november 5, 2987
    - 1890 november 6 - 7, 2988
    - 1890 november 8 - 12, 2989
    - 1890 november 13 - 16, 2990
    - 1890 november 17 - 19, 2991
    - 1890 november 20 - 26, 2992
    - 1890 november 27 - 30, 2993
    - 1890 december 1 - 4, 2994
    - 1890 december 5 - 10, 2995
    - 1890 december 11 - 14, 2996
    - 1890 december 15 - 17, 2997
    - 1890 december 18 - 20, 2998
    - 1890 december 21 - 26, 2999
    - 1890 december 27 - 29, 3000
    - 1890 december 30 - 31, 3001
    - 1891 januari 1 - 6, 3002
    - 1891 januari 7 - 11, 3003
    - 1891 januari 12 - 16, 3004
    - 1891 januari 17 - 21, 3005
    - 1891 januari 22 - 26, 3006
    - 1891 januari 27 - 31, 3007
    - 1891 februari 1 - 6, 3008
    - 1891 februari 7 - 12, 3009
    - 1891 februari 13 - 19, 3010
    - 1891 februari 20 - 24, 3011
    - 1891 februari 25 - 28, 3012
    - 1891 maart 1 - 6, 3013
    - 1891 maart 7 - 11, 3014
    - 1891 maart 12 - 16, 3015
    - 1891 maart 17 - 20, 3016
    - 1891 maart 21 - 25, 3017
    - 1891 maart 26 - 31, 3018
    - 1891 april 1 - 5, 3019
    - 1891 april 6 - 12, 3020
    - 1891 april 13 - 14, 3021
    - 1891 april 15 - 20, 3022
    - 1891 april 21 - 26, 3023
    - 1891 april 27 - 30, 3024
    - 1891 mei 1 - 4, 3025
    - 1891 mei 5 - 10, 3026
    - 1891 mei 11 - 15, 3027
    - 1891 mei 16 - 20, 3028
    - 1891 mei 21 - 24, 3029
    - 1891 mei 25 - 31, 3030
    - 1891 juni 1 - 4, 3031
    - 1891 juni 5 - 9, 3032
    - 1891 juni 10 - 13, 3033
    - 1891 juni 14 - 17, 3034
    - 1891 juni 18 - 22, 3035
    - 1891 juni 23 - 26, 3036
    - 1891 juni 27 - 30, 3037
    - 1891 juli 1 - 7, 3038
    - 1891 juli 8 - 12, 3039
    - 1891 juli 13 - 15, 3040
    - 1891 juli 16 - 19, 3041
    - 1891 juli 20 - 23, 3042
    - 1891 juli 24 - 27, 3043
    - 1891 juli 28 - 31, 3044
    - 1891 augustus 1 - 6, 3045
    - 1891 augustus 7 - 11, 3046
    - 1891 augustus 12 - 14, 3047
    - 1891 augustus 15 - 19, 3048
    - 1891 augustus 20 - 25, 3049
    - 1891 augustus 26 - 31, 3050
    - 1891 september 1 - 3, 3051
    - 1891 september 4 - 9, 3052
    - 1891 september 10 - 14, 3053
    - 1891 september 15 - 21, 3054
    - 1891 september 22 - 27, 3055
    - 1891 september 28 - 30, 3056
    - 1891 oktober 1 - 5, 3057
    - 1891 oktober 6 - 11, 3058
    - 1891 oktober 12 - 15, 3059
    - 1891 oktober 16 - 20, 3060
    - 1891 oktober 21 - 25, 3061
    - 1891 oktober 26 - 28, 3062
    - 1891 oktober 29 - 31, 3063
    - 1891 november 1 - 4, 3064
    - KB 7 november 1891 nr. 14 Proefslagen van een tien guldenstuk in zilver en in brons, met het jaartal 1891 en de beeldenaar van de tienjarige Koningin Wilhelmina ‘met loshangend haar’ 1891 november 7, 3065A
    - 1891 november 5 - 9, 3065
    - 1891 november 10 - 13, 3066
    - 1891 november 14 - 19, 3067
    - 1891 november 20 - 25, 3068
    - 1891 november 26 - 30, 3069
    - 1891 december 1 - 4, 3070
    - 1891 december 5 - 8, 3071
    - 1891 december 9 - 14, 3072
    - 1891 december 15 - 20, 3073
    - 1891 december 21 - 28, 3074
    - 1891 december 29 - 31, 3075
    - 1892 januari 1 - 6, 3076
    - 1892 januari 7 - 11, 3077
    - 1892 januari 12 - 15, 3078
    - 1892 januari 16 - 21, 3079
    - 1892 januari 22 - 27, 3080
    - 1892 januari 28 - 31, 3081
    - 1892 februari 1 - 5, 3082
    - 1892 februari 6 - 11, 3083
    - 1892 februari 12 - 16, 3084
    - 1892 februari 17 - 21, 3085
    - 1892 februari 22 - 26, 3086
    - 1892 februari 27 - 29, 3087
    - 1892 maart 1 - 6, 3088
    - 1892 maart 7 - 11, 3089
    - 1892 maart 12 - 17, 3090
    - 1892 maart 18 - 23, 3091
    - 1892 maart 24 - 26, 3092
    - 1892 maart 27 - 31, 3093
    - 1892 april 1 - 5, 3094
    - 1892 april 6 - 10, 3095
    - 1892 april 11 - 15, 3096
    - 1892 april 16 - 21, 3097
    - 1892 april 22 - 26, 3098
    - 1892 april 27 - 30, 3099
    - 1892 mei 1 - 5, 3100
    - 1892 mei 6 - 10, 3101
    - 1892 mei 11 - 16, 3102
    - 1892 mei 17 - 20, 3103
    - 1892 mei 21 - 25, 3104
    - 1892 mei 26 - 31, 3105
    - 1892 juni 1 - 6, 3106
    - 1892 juni 7 - 10, 3107
    - 1892 juni 11 - 15, 3108
    - 1892 juni 16 - 19, 3109
    - 1892 juni 20 - 27, 3110
    - 1892 juni 28 - 30, 3111
    - 1892 juli 1 - 6, 3112
    - 1892 juli 7 - 11, 3113
    - 1892 juli 12 - 17, 3114
    - 1892 juli 18 - 21, 3115
    - 1892 juli 22 - 27, 3116
    - 1892 juli 28 - 31, 3117
    - 1892 augustus 1 - 5, 3118
    - 1892 augustus 6 - 11, 3119
    - 1892 augustus 12 - 16, 3120
    - 1892 augustus 17 - 22, 3121
    - 1892 augustus 23 - 26, 3122
    - 1892 augustus 27 - 31, 3123
    - 1892 september 1 - 5, 3124
    - 1892 september 6 - 9, 3125
    - 1892 september 10 - 14, 3126
    - 1892 september 15 - 19, 3127
    - 1892 september 20 - 23, 3128
    - 1892 september 24 - 27, 3129
    - 1892 september 28 - 30, 3130
    - 1892 oktober 1 - 6, 3131
    - 1892 oktober 7 - 12, 3132
    - 1892 oktober 13 - 17, 3133
    - 1892 oktober 18 - 21, 3134
    - 1892 oktober 22 - 26, 3135
    - 1892 oktober 27 - 31, 3136
    - 1892 november 1 - 7, 3137
    - 1892 november 8 - 13, 3138
    - 1892 november 14 - 18, 3139
    - 1892 november 19 - 24, 3140
    - 1892 november 25 - 30, 3141
    - 1892 december 1 - 6, 3142
    - 1892 december 7 - 11, 3143
    - 1892 december 12 - 15, 3144
    - 1892 december 16 - 21, 3145
    - 1892 december 22 - 27, 3146
    - 1892 december 28 - 31, 3147
    - 1893 januari 1 - 5, 3148
    - 1893 januari 6 - 11, 3149
    - 1893 januari 12 - 16, 3150
    - 1893 januari 17 - 22, 3151
    - 1893 januari 23 - 26, 3152
    - 1893 januari 27 - 31, 3153
    - 1893 februari 1 - 3, 3154
    - 1893 februari 4 - 9, 3155
    - 1893 februari 10 - 15, 3156
    - 1893 februari 16 - 20, 3157
    - 1893 februari 21 - 24, 3158
    - 1893 februari 25 - 28, 3159
    - 1893 maart 1 - 5, 3160
    - 1893 maart 6 - 10, 3161
    - 1893 maart 11 - 15, 3162
    - 1893 maart 16 - 20, 3163
    - 1893 maart 21 - 23, 3164
    - 1893 maart 24 - 27, 3165
    - 1893 maart 28 - 31, 3166
    - 1893 april 1 - 6, 3167
    - 1893 april 7 - 10, 3168
    - 1893 april 11 - 14, 3169
    - 1893 april 15 - 20, 3170
    - 1893 april 21 - 25, 3171
    - 1893 april 26 - 30, 3172
    - 1893 mei 1 - 4, 3173
    - 1893 mei 5 - 9, 3174
    - 1893 mei 10 - 15, 3175
    - 1893 mei 16 - 22, 3176
    - 1893 mei 23 - 28, 3177
    - 1893 mei 29 - 31, 3178
    - 1893 juni 1 - 6, 3179
    - 1893 juni 7 - 12, 3180
    - 1893 juni 13 - 21, 3181
    - 1893 juni 22 - 23, 3182
    - 1893 juni 24 - 27, 3183
    - 1893 juni 28 - 31, 3184
    - 1893 juli 1 - 7, 3185
    - 1893 juli 8 - 13, 3186
    - 1893 juli 14 - 19, 3187
    - 1893 juli 20 - 24, 3188
    - 1893 juli 25 - 27, 3189
    - 1893 juli 28 - 31, 3190
    - 1893 augustus 1 - 6, 3191
    - 1893 augustus 7 - 11, 3192
    - 1893 augustus 12 - 17, 3193
    - 1893 augustus 18 - 24, 3194
    - 1893 augustus 25 - 31, 3195
    - 1893 september 1 - 5, 3196
    - 1893 september 6 - 11, 3197
    - 1893 september 12 - 17, 3198
    - 1893 september 18 - 20, 3199
    - 1893 september 21 - 25, 3200
    - 1893 september 26 - 30, 3201
    - 1893 oktober 1 - 5, 3202
    - 1893 oktober 6 - 11, 3203
    - 1893 oktober 12 - 18, 3204
    - 1893 oktober 19 - 25, 3205
    - 1893 oktober 26 - 31, 3206
    - 1893 november 1 - 6, 3207
    - 1893 november 7 - 12, 3208
    - 1893 november 13 - 17, 3209
    - 1893 november 18 - 22, 3210
    - 1893 november 23 - 26, 3211
    - 1893 november 27 - 30, 3212
    - 1893 december 1 - 6, 3213
    - 1893 december 7 - 11, 3214
    - 1893 december 12 - 15, 3215
    - 1893 december 16 - 20, 3216
    - 1893 december 21 - 27, 3217
    - 1893 december 28 - 31, 3218
    - 1894 januari 1 - 7, 3219
    - 1894 januari 8 - 12, 3220
    - 1894 januari 13 - 17, 3221
    - 1894 januari 18 - 23, 3222
    - 1894 januari 24 - 26, 3223
    - 1894 januari 27 - 31, 3224
    - 1894 februari 1 - 5, 3225
    - 1894 februari 6 - 11, 3226
    - 1894 februari 12 - 16, 3227
    - 1894 februari 17 - 22, 3228
    - 1894 februari 23 - 28, 3229
    - 1894 maart 1 - 6, 3230
    - 1894 maart 7 - 11, 3231
    - 1894 maart 12 - 15, 3232
    - 1894 maart 16 - 20, 3233
    - 1894 maart 21 - 27, 3234
    - 1894 maart 28 - 31, 3235
    - 1894 april 1 - 7, 3236
    - 1894 april 6 - 10, 3237
    - 1894 april 11 - 15, 3238
    - 1894 april 16 - 20, 3239
    - 1894 april 21 - 25, 3240
    - 1894 april 26 - 30, 3241
    - 1894 mei 1 - 6, 3242
    - 1894 mei 1 - 11, 3243
    - 1894 mei 12 - 17, 3244
    - 1894 mei 18 - 23, 3245
    - 1894 mei 24 - 27, 3246
    - 1894 mei 28 - 31, 3247
    - 1894 juni 1 - 10, 3248
    - 1894 juni 11 - 14, 3249
    - 1894 juni 15 - 19, 3250
    - 1894 juni 20 - 25, 3251
    - 1894 juni 26 - 30, 3252
    - 1894 juli 1 - 5, 3253
    - 1894 juli 6 - 9, 3254
    - 1894 juli 10 - 15, 3255
    - 1894 juli 17 - 20, 3256
    - 1894 juli 21 - 25, 3257
    - 1894 juli 26 - 31, 3258
    - 1894 augustus 1 - 6, 3259
    - 1894 augustus 7 - 12, 3260
    - 1894 augustus 13 - 17, 3261
    - 1894 augustus 18 - 20, 3262
    - 1894 augustus 21 - 28, 3263
    - 1894 augustus 29 - 31, 3264
    - 1894 september 1 - 5, 3265
    - 1894 september 6 - 10, 3266
    - 1894 september 11 - 14, 3267
    - 1894 september 15 - 19, 3268
    - 1894 september 20 - 25, 3269
    - 1894 september 26 - 30, 3270
    - 1894 oktober 1 - 5, 3271
    - 1894 oktober 6 - 11, 3272
    - 1894 oktober 12 - 18, 3273
    - 1894 oktober 19 - 24, 3274
    - 1894 oktober 25 - 26, 3275
    - 1894 oktober 29 - 31, 3276
    - 1894 november 1 - 6, 3277
    - 1894 november 7 - 12, 3278
    - 1894 november 13 - 18, 3279
    - 1894 november 19 - 22, 3280
    - 1894 november 23 - 26, 3281
    - 1894 november 27 - 30, 3282
    - 1894 december 1 - 5, 3283
    - 1894 december 6 - 9, 3284
    - 1894 december 10 - 14, 3285
    - 1894 december 15 - 19, 3286
    - 1894 december 20 - 23, 3287
    - 1894 december 24 - 28, 3288
    - 1894 december 29 - 31, 3289
    - 1895 januari 1 - 8, 3290
    - 1895 januari 9 - 14, 3291
    - 1895 januari 15 - 20, 3292
    - 1895 januari 21 - 25, 3293
    - 1895 januari 26 - 31, 3294
    - 1895 februari 1 - 6, 3295
    - 1895 februari 7 - 11, 3296
    - 1895 februari 12 - 15, 3297
    - 1895 februari 16 - 20, 3298
    - 1895 februari 21 - 24, 3299
    - 1895 februari 25 - 28, 3300
    - 1895 maart 1 - 6, 3301
    - 1895 maart 7 - 11, 3302
    - 1895 maart 12 -19, 3303
    - 1895 maart 20 - 25, 3304
    - 1895 maart 26 - 31, 3305
    - 1895 april 1 - 5, 3306
    - 1895 april 6 - 12, 3307
    - 1895 april 13 - 19, 3308
    - 1895 april 20 - 24, 3309
    - 1895 april 25 - 30, 3310
    - 1895 mei 1 - 6, 3311
    - 1895 mei 7 - 12, 3312
    - 1895 mei 13 - 16, 3313
    - 1895 mei 17 - 24, 3314
    - 1895 mei 25 - 31, 3315
    - 1895 juni 1 - 6, 3316
    - 1895 juni 7 - 13, 3317
    - 1895 juni 14 - 18, 3318
    - 1895 juni 19 - 24, 3319
    - 1895 juni 25 - 30, 3320
    - 1895 juli 1 - 4, 3321
    - 1895 juli 5 - 10, 3322
    - 1895 juli 11 - 15, 3323
    - 1895 juli 16 - 19, 3324
    - 1895 juli 20 - 25, 3325
    - 1895 juli 26 - 31, 3326
    - 1895 augustus 1 - 6, 3327
    - 1895 augustus 7 - 11, 3328
    - 1895 augustus 12 - 17, 3329
    - 1895 augustus 18 - 22, 3330
    - 1895 augustus 23 - 26, 3331
    - 1895 augustus 27 - 31, 3332
    - 1895 september 1 - 9, 3333
    - 1895 september 10 - 12, 3334
    - 1895 september 13 - 18, 3335
    - 1895 september 19 - 24, 3336
    - 1895 september 25 - 30, 3337
    - 1895 oktober 1 - 6, 3338
    - 1895 oktober 7 - 11, 3339
    - 1895 oktober 12 - 16, 3340
    - 1895 oktober 17 - 21, 3341
    - 1895 oktober 22 - 27, 3342
    - 1895 oktober 28 - 31, 3343
    - 1895 november 1 - 6, 3344
    - 1895 november 7 - 12, 3345
    - 1895 november 13 - 17, 3346
    - 1895 november 18 - 21, 3347
    - 1895 november 22 - 27, 3348
    - 1895 november 28 - 30, 3349
    - 1895 december 1 - 5, 3350
    - 1895 december 6 - 11, 3351
    - 1895 december 12 - 17, 3352
    - 1895 december 18 - 23, 3353
    - 1895 december 24 - 28, 3354
    - 1895 december 29 - 31, 3355
    - 1896 januari 1 - 6, 3356
    - 1896 januari 7 - 12, 3357
    - 1896 januari 13 - 17, 3358
    - 1896 januari 18 - 22, 3359
    - 1896 januari 23 - 27, 3360
    - 1896 januari 28 - 31, 3361
    - 1896 februari 1 - 6, 3362
    - 1896 februari 7 - 12, 3363
    - 1896 februari 13 - 17, 3364
    - 1896 februari 18 - 21, 3365
    - 1896 februari 22 - 25, 3366
    - 1896 februari 26 - 29, 3367
    - 1896 maart 1 - 6, 3368
    - 1896 maart 7 - 11, 3369
    - 1896 maart 12 - 16, 3370
    - 1896 maart 17 - 20, 3371
    - 1896 maart 21 - 24, 3372
    - 1896 maart 25 - 27, 3373
    - 1896 maart 28 - 31, 3374
    - 1896 april 1 - 7, 3375
    - 1896 april 8 - 13, 3376
    - 1896 april 14 - 17, 3377
    - 1896 april 18 - 24, 3378
    - 1896 april 25 - 30, 3379
    - 1896 mei 1 - 6, 3380
    - 1896 mei 7 - 12, 3381
    - 1896 mei 13 - 18, 3382
    - 1896 mei 19 - 25, 3383
    - 1896 mei 26 - 31, 3384
    - 1896 juni 1 - 5, 3385
    - 1896 juni 6 - 11, 3386
    - 1896 juni 12 - 16, 3387
    - 1896 juni 17 - 21, 3388
    - 1896 juni 22 - 25, 3389
    - 1896 juni 26 - 30, 3390
    - 1896 juli 1 - 5, 3391
    - 1896 juli 6 - 10, 3392
    - 1896 juli 11 - 16, 3393
    - 1896 juli 17 - 21, 3394
    - 1896 juli 22 - 26, 3395
    - 1896 juli 27 - 31, 3396
    - 1896 augustus 1 - 5, 3397
    - 1896 augustus 6 - 10, 3398
    - 1896 augustus 11 - 16, 3399
    - 1896 augustus 17 - 21, 3400
    - 1896 augustus 22 - 26, 3401
    - 1896 augustus 27 - 31, 3402
    - 1896 september 1 - 6, 3403
    - 1896 september 7 - 10, 3404
    - 1896 september 11 - 15, 3405
    - 1896 september 16 - 20, 3406
    - 1896 september 21 - 25, 3407
    - 1896 september 26 - 30, 3408
    - 1896 oktober 1 - 5, 3409
    - 1896 oktober 6 - 11, 3410
    - 1896 oktober 12 - 15, 3411
    - 1896 oktober 16 - 20, 3412
    - 1896 oktober 21 - 23, 3413
    - 1896 oktober 24 - 28, 3414
    - 1896 oktober 29 - 31, 3415
    - 1896 november 1 - 10, 3416
    - 1896 november 11 - 15, 3417
    - 1896 november 16 - 20, 3418
    - 1896 november 21 - 27, 3419
    - 1896 november 28 - 30, 3420
    - 1896 december 1 - 6, 3421
    - 1896 december 7 - 9, 3422
    - 1896 december 10 - 14, 3423
    - 1896 december 15 - 18, 3424
    - 1896 december 19 - 23, 3425
    - 1896 december 24 - 28, 3426
    - 1896 december 29 - 31, 3427
    - 1897 januari 1 - 6, 3428
    - 1897 januari 7 - 13, 3429
    - 1897 januari 14 - 20, 3430
    - 1897 januari 21 - 26, 3431
    - 1897 januari 27 - 31, 3432
    - 1897 februari 1 - 5, 3433
    - 1897 februari 6 - 10, 3434
    - 1897 februari 11 - 16, 3435
    - 1897 februari 17 - 21, 3436
    - 1897 februari 22 - 28, 3437
    - 1897 maart 1 - 5, 3438
    - 1897 maart 6 - 10, 3439
    - 1897 maart 11 - 15, 3440
    - 1897 maart 16 - 19, 3441
    - 1897 maart 20 - 24, 3442
    - 1897 maart 25 - 28, 3443
    - 1897 maart 29 - 31, 3444
    - 1897 april 1 - 4, 3445
    - 1897 april 5 - 9, 3446
    - 1897 april 10 - 14, 3447
    - 1897 april 15 - 21, 3448
    - 1897 april 22 - 26, 3449
    - 1897 april 27 - 30, 3450
    - 1897 mei 1 - 5, 3451
    - 1897 mei 6 - 10, 3452
    - 1897 mei 11 - 16, 3453
    - 1897 mei 17 - 20, 3454
    - 1897 mei 21 - 25, 3455
    - 1897 mei 26 - 31, 3456
    - 1897 juni 1 - 6, 3457
    - 1897 juni 7 - 9, 3458
    - 1897 juni 10 - 15, 3459
    - 1897 juni 16 - 20, 3460
    - 1897 juni 21 - 25, 3461
    - 1897 juni 26 - 30, 3462
    - 1897 juli 1 - 5, 3463
    - 1897 juli 6 - 8, 3464
    - 1897 juli 9 - 13, 3465
    - 1897 juli 14 - 19, 3466
    - 1897 juli 20 - 23, 3467
    - 1897 juli 24 - 27, 3468
    - 1897 juli 28 - 31, 3469
    - 1897 augustus 1 - 6, 3470
    - 1897 augustus 7 - 11, 3471
    - 1897 augustus 12 - 16, 3472
    - 1897 augustus 17 - 20, 3473
    - 1897 augustus 21 - 25, 3474
    - 1897 augustus 26 - 31, 3475
    - 1897 september 1 - 6, 3476
    - 1897 september 7 - 10, 3477
    - 1897 september 11 - 16, 3478
    - 1897 september 17 - 20, 3479
    - 1897 september 21 - 26, 3480
    - 1897 september 27 - 30, 3481
    - 1897 oktober 1 - 6, 3482
    - 1897 oktober 7 - 11, 3483
    - 1897 oktober 12 - 15, 3484
    - 1897 oktober 15 - 19, 3485
    - 1897 oktober 20 - 26, 3486
    - 1897 oktober 27 - 31, 3487
    - 1897 november 1 - 5, 3488
    - 1897 november 6 - 10, 3489
    - 1897 november 11 - 15, 3490
    - 1897 november 16 - 21, 3491
    - 1897 november 22 - 26, 3492
    - 1897 november 27 - 30, 3493
    - 1897 december 1 - 5, 3494
    - 1897 december 5 - 9, 3495
    - 1897 december 10 - 15, 3496
    - 1897 december 16 - 20, 3497
    - 1897 december 21 - 26, 3498
    - 1897 december 27 - 29, 3499
    - 1897 december 30 - 31, 3500
  - Zakenagenda's, 1841-1897; 3501-3842; 342 banden
    - 1841 januari - februari, 3501
    - 1841 maart - april, 3502
    - 1841 mei - juni, 3503
    - 1841 juli - augustus, 3504
    - 1841 september - oktober, 3505
    - 1841 november - december, 3506
    - 1842 januari - februari, 3507
    - 1842 maart - april, 3508
    - 1842 mei - juni, 3509
    - 1842 juli - augustus, 3510
    - 1842 september - oktober, 3511
    - 1842 november - december, 3512
    - 1843 januari - februari, 3513
    - 1843 maart - april, 3514
    - 1843 mei - juni, 3515
    - 1843 juli - augustus, 3516
    - 1843 september - oktober, 3517
    - 1843 november - december, 3518
    - 1844 januari - februari, 3519
    - 1844 maart - april, 3520
    - 1844 mei - juni, 3521
    - 1844 juli - augustus, 3522
    - 1844 september - oktober, 3523
    - 1844 november - december, 3524
    - 1845 januari - februari, 3525
    - 1845 maart - april, 3526
    - 1845 mei - juni, 3527
    - 1845 juli - augustus, 3528
    - 1845 september - oktober, 3529
    - 1845 november - december, 3530
    - 1846 januari - februari, 3531
    - 1846 maart - april, 3532
    - 1846 mei - juni, 3533
    - 1846 juli - augustus, 3534
    - 1846 september - oktober, 3535
    - 1846 november - december, 3536
    - 1847 januari - februari, 3537
    - 1847 maart - april, 3538
    - 1847 mei - juni, 3539
    - 1847 juli - augustus, 3540
    - 1847 september - oktober, 3541
    - 1847 november - december, 3542
    - 1848 januari - februari, 3543
    - 1848 maart - april, 3544
    - 1848 mei - juni, 3545
    - 1848 juli - augustus, 3546
    - 1848 september - oktober, 3547
    - 1848 november - december, 3548
    - 1849 januari - februari, 3549
    - 1849 maart - april, 3550
    - 1849 mei - juni, 3551
    - 1849 juli - augustus, 3552
    - 1849 september - oktober, 3553
    - 1849 november - december, 3554
    - 1850 januari - februari, 3555
    - 1850 maart - april, 3556
    - 1850 mei - juni, 3557
    - 1850 juli - augustus, 3558
    - 1850 september - oktober, 3559
    - 1850 november - december, 3560
    - 1851 januari - februari, 3561
    - 1851 maart - april, 3562
    - 1851 mei - juni, 3563
    - 1851 juli - augustus, 3564
    - 1851 september - oktober, 3565